【裁判字號】    90,訴,485
【裁判日期】    900525
【裁判案由】    毒品危害防制條例
【裁判全文】
台灣桃園地方法院刑事判決                            九十年度訴字第四八五號
    公  訴  人  臺灣桃園地方法院檢察署檢察官
    被      告  甲○○
右列被告因違反毒品危害防制條例案件，經檢察官提起公訴（八十九年度毒偵字第五
八二六號）及移送併案（九十年度毒偵字第九二０號），本院判決如左：
    主  文
甲○○連續施用第一級毒品，累犯，處有期徒刑捌月。
扣案第一級毒品海洛因貳小包（壹包驗前毛重零點肆公克，驗後淨重零點壹貳公克，
壹包驗前毛重零點貳公克，驗後淨重零點零肆公克）沒收銷燬之，空袋壹個、針筒參
支、橡皮管貳條、吸食器壹個均沒收。
    事  實
一、甲○○前曾於民國八十六年間因麻藥等案件，經本院判處有期徒刑一年一月確定
    ，於八十八年十二月二十二日執行完畢。又因施用第二級毒品安非他命案件，經
    依本院裁定送觀察、勒戒後，認有繼續施用毒品傾向，再經本院裁定令入戒治處
    所施以強制戒治，旋又由本院裁定停止戒治並交付保護管束在外，嗣保護管束期
    滿，未經撤銷，由本院於八十八年十月十一日以八十七年度易字第一一０八號為
    免刑判決確定在案。仍不知悔改，又基於施用第一級毒品海洛因之概括犯意，自
    上開免刑判決確定後五年內之八十九年五月間某日起至九十年二月二十四日止，
    在其桃園縣龍潭鄉○○村○○街五十一之五號住所處施用第一級毒品海洛因多次
    。嗣先為警於八十九十月三十日在桃園縣龍潭鄉○○路三三六巷巷口處查獲，並
    扣得第一級毒品海洛因一小包（驗前毛重零點四公克，驗後淨重零點一二公克）
    、施用毒品器具針筒一支；而經檢察官聲請，於九十年一月十二日，由本院以九
    十年度毒聲字第二一一號裁定，令甲○○入戒治處所施以強制戒治一年。繼而於
    九十年二月二十六日下午六時三十分許，為警在其上址住處二次查獲，並扣得毒
    品海洛因一小包（驗前毛重零點二公克，驗後淨重零點０四公克）、施用毒品器
    具共計空袋一個、針筒二支、橡皮管二條、吸食器一個。甲○○始入戒治處所接
    受強制戒治迄今。
二、案經桃園縣警察局平鎮分局報請台灣桃園地方法院檢察署檢察官偵查起訴。
    理  由
一、訊據被告甲○○迭於警訊及偵審中坦承右揭犯行不諱，且經警二次採集其尿液連
    同扣案粉末共二小包分別送驗結果，其尿液均呈陽性反應，粉末亦均為第一級毒
    品海洛因，且有桃園縣衛生局出具之尿液檢驗報告、法務部調查出具之鑑定通知
    書各二份附卷可稽，此外並有第一級毒品海洛因共二小包、施用毒品器具針筒共
    三支、空袋一個、橡皮管二條、吸食器一個等物扣案可資佐證。又被告前因施用
    第二級毒品安非他命案件，經依本院裁定送觀察、勒戒後，認有繼續施用毒品傾
    向，再經本院裁定令入戒治處所施以強制戒治，旋又由本院裁定停止戒治並交付
    保護管束在外，嗣保護管束期滿，未經撤銷，由本院於八十八年十月十一日以八
    十七年度易字第一一０八號為免刑判決確定在案。於經免刑判決後，五年內再犯
    本件毒品危害防制條例第十條第一項之罪，經檢察官聲請，再由本院裁定令被告
    入戒治處所施以強制戒治迄今等情，則有上開免刑判決書、臺灣桃園地方法院檢
    察署刑案資料查註紀錄表、本院九十年度毒聲字第二一一號裁定書各一紙附卷可
    參。再毒品危害防制條例第二十條各項規定，均係就犯第十條之罪而言，並未就
    所犯係第十條第一項或第二項之罪予以分別處理；且同一被告先後施用第一、二
    級毒品，經法院分別裁定觀察、勒戒後，依保安處分執行法第四條之一第一項第
    三款之規定，亦僅執行其一；佐以醫師實際上執行觀察有無繼續施用毒品傾向，
    係就有無施用第一級毒品或第二級毒品為全體綜合觀察，並非分開評斷，是被告
    前次雖係施用第二級毒品，經免刑判決確定後再犯本件施用第一級毒品犯行，檢
    察官亦逕行聲請令被告入戒治處所施以強制戒治，未就本件施用第一級毒品犯行
    重新聲請觀察勒戒，而逕予引用前次強制戒治結果，認被告此次施用海洛因為再
    犯施用毒品，並無不合。綜上所述，本件事證明確，被告犯行堪予認定。
二、核被告甲○○所為，係犯毒品危害防制條例第十條第一項之罪。持有海洛因之低
    度行為，分別為施用之高度行為所吸收，不另論罪。其多次施用毒品行為時間密
    接，所犯構成要件相同罪名，顯係基於概括犯意而為，應依連續犯規定以一罪論
    。公訴人雖僅敘及被告在八十九年十月三十日查獲前九十六小時內某時施用海洛
    因之犯行，未敘及被告在如事實欄所示時間內，多次施用毒品犯行，惟該部分事
    實與前開已起訴部分之事實間，有連續犯裁判上一罪之關係，本院自得併予審酌
    。又被告前有如事實欄所示之科刑及執行情形，此經本院調閱相關執行卷證核閱
    無誤，並有台灣桃園地方法院檢察署刑案資料查註紀錄表一紙附卷足憑，其於刑
    之執行完畢後，五年內再犯本件有期徒刑以上刑之罪，為累犯，依刑法第四十七
    條規定加重其刑。爰審酌被告經觀察勒戒、強制戒治後仍再犯罪，顯見戒毒意志
    不堅，及其犯罪戕害自身，尚無害及他人，且犯罪後坦承犯行，態度良好等一切
    情狀，酌情量處如主文所示之刑，以資懲儆。扣案毒品海洛因二小包依毒品危害
    防制條例第十八條第一項前段沒收銷燬之；其餘扣案之物計針筒共三支、空袋一
    個、橡皮管二條、吸食器一個均為被告所有供犯罪所用之物，此據其供明在卷，
    依刑法第三十八條第一項第二款之規定沒收。
據上論斷，應依刑事訴訟法第二百九十九條第一項前段，毒品危害防制條例第十條第
一項、第十八條第一項前段、第二十三條第二項，刑法第十一條前段、第五十六條、
第四十七條、第三十八條第一項第二款，判決如主文。
本案經檢察官錢明婉到庭執行職務
中        華        民        國    九十    年    五    月    二十五    日
                                      台灣桃園地方法院刑事第五庭
                法  官   陳  彥  宏
右正本證明與原本無異。
如不服本判決，應於判決送達後十日內向本院提出上訴狀( 應附繕本 )，上訴於
臺灣高等法院。
                                    書記官   翁其良
中        華        民        國   九十   年   五   月    二十五    日
論罪科刑法條：毒品危害防制條例第十條第一項


司法院資訊處製作；財團法人民間司法改革基金會備份。
